【裁判字號】    98,審易,807
【裁判日期】    980526
【裁判案由】    竊盜
【裁判全文】
臺灣高雄地方法院刑事判決             98年度審易字第807號
公  訴  人  臺灣高雄地方法院檢察署檢察官
被      告  丙○○
                    另案在臺灣高雄女子監獄附設戒治處所強
上列被告因竊盜案件，經檢察官提起公訴（97年度偵字第32417
號），本院改依簡式審判程序審理，判決如下：
    主  文
丙○○犯攜帶兇器竊盜罪，處有期徒刑柒月。
    事  實
一、丙○○基於意圖為自己不法所有之犯意，利用其與外祖父甲
    ○○同住在高雄市鼓山區○○○路58巷9 號之1 之房屋，而
    甲○○至他處照料其配偶（即丙○○外婆）之機會，接續於
    民國97年11月10日下午1 時30分許、同年月12日下午2 時許
    、同年月14日上午10時許，向不知情之二手貨買賣商呂置遠
    謊稱欲出售家中電器設備，而利用呂置遠持客觀上足供為兇
    器使用之螺絲起子1 把，在前開高雄市鼓山區○○○路58巷
    9 號之1 之房屋內，先後拆卸竊取該處2 樓之冷氣機1 台、
    該處4 樓之冷氣機1 台、該處2 樓之電冰箱1 台得手，並分
    別以新臺幣（下同）1200元、1200元、1100元之代價，將上
    開冷氣機、電冰箱變賣與呂置遠。嗣因甲○○發現上情，乃
    委託女兒乙○○（即丙○○母親）報警處理，始悉前情。
二、案經甲○○訴由高雄市政府警察局三民第一分局移送臺灣高
    雄地方法院檢察署檢察官偵查起訴。
    理  由
一、按本件被告丙○○所犯係死刑、無期徒刑、最輕本刑為3 年
    以上有期徒刑以外之罪，其於準備程序就被訴事實為有罪之
    陳述，經本院告知簡式審判程序之旨，並聽取其與公訴人意
    見後，認無不得或不宜改依簡式審判程序進行之處，爰依刑
    事訴訟法第273 條之1 第1 項，裁定本件改行簡式審判程序
    ，合先敘明。
二、前揭犯罪事實，業據被告於本院審理中坦承不諱，核與告訴
    人代理人乙○○（見警卷第6 至8 頁）、證人呂置遠（見警
    卷第9 至11頁）於警詢中所述情節相符（上開被告以外之人
    於審判外所為之言詞陳述，因本件已改行簡式審判程序，依
    刑事訴訟法第159 條第2 項之規定，應具有證據能力），並
    有蒐證相片（見警卷第21至23頁）、被告簽立之讓渡證書（
    見警卷第29頁）在卷可稽，則被告前開自白顯與事實相符，
    堪以採信，本件事證明確，被告前揭犯行，足堪認定。
三、按刑法第321 條第1 項第3 款之攜帶兇器竊盜罪，係以行為
    人攜帶兇器竊盜為其加重條件，此所謂兇器，其種類並無限
    制，凡客觀上足對人之生命、身體、安全構成威脅，具有危
    險性之兇器均屬之，且祇須行竊時攜帶此種具有危險性之兇
    器為已足，並不以攜帶之初有行兇之意圖為必要（最高法院
    79年臺上字第5253號判例足資參照）。本件證人呂置遠持以
    竊取上開物品之螺絲起子雖未扣案，然其既足以拆卸上開電
    器用品，顯見其質地堅硬並有相當長度而可供施力，客觀上
    自足對人之生命、身體、安全構成威脅，要屬兇器無訛。是
    核被告所為，係犯刑法第321 條第1 項第3 款之攜帶兇器竊
    盜罪。被告利用不知情之證人呂置遠為上開犯行，係間接正
    犯。被告利用前開相同之機會，基於竊取告訴人物品之單一
    犯罪目的，於犯罪時間相近之狀況下，以相同之手段侵害同
    一法益，而為上開3 次竊盜犯行，且期間未經發覺（此據被
    告於本院審理中陳述明確，見本院卷第16頁）而阻其犯意，
    是予以綜合為單一評價，而論以接續犯之實質上一罪，會較
    將之個別評價而論以數罪為合理，以避免對行為人之犯罪行
    為過份評價、處罰，而有違刑罰之謙抑原則（又此之「接續
    犯」，依刑法連續犯規定遭刪除之修法說明，期實務上能於
    修法後發展「接續犯」概念之狀況下，自與連續犯規定經刪
    除前之「接續犯」概念不全然相同，而允就原本「接續犯」
    概念中，對於各行為間需有薄弱之獨立性、時間上需有強烈
    之密接性等要件，予以適當放寬）。爰審酌被告為貪圖不法
    利益，竟以前開方式竊取自己外祖父之財物，所為實無足取
    ，然念其犯後坦承犯行，態度良好，復參以其所竊得上開物
    品之價值、先前因竊盜案件經論罪科刑之次數等一切情狀，
    量處如主文所示之刑，以示懲儆。證人呂置遠持以為竊取上
    開物品之螺絲起子，係證人呂置遠所自備，要非被告所有，
    業據被告於偵訊中陳述明確，是與沒收之要件不符，爰不為
    沒收之宣告，附此敘明。
據上論斷，應依刑事訴訟法第273 條之1 第1 項、第299 條第1
項前段，刑法第321 條第1 項第3 款，判決如主文。
本案經檢察官陳麗琇到庭執行職務。
中    華    民    國    98    年    5     月    26    日
                  刑事第十庭    法  官  陳君杰
以上正本證明與原本無異。
如不服本判決應於收受判決後10日內向本院提出上訴書狀，並應
敘述具體理由。其未敘述上訴理由者，應於上訴期間屆滿後20日
內向本院補提理由書(均須按他造當事人之人數附繕本)「切勿逕
送上級法院」。
中    華    民    國    98    年    5     月    26    日
                                書記官  李承悌
附錄本案論罪科刑法條：
刑法第321條
犯竊盜罪而有左列情形之一者，處6 月以上、5 年以下有期徒刑
：
一  於夜間侵入住宅或有人居住之建築物、船艦或隱匿其內而犯
    之者。
二  毀越門扇、牆垣或其他安全設備而犯之者。
三  攜帶兇器而犯之者。
四  結夥三人以上而犯之者。
五  乘火災、水災或其他災害之際而犯之者。
六  在車站或埠頭而犯之者。
前項之未遂犯罰之。


司法院資訊處製作；財團法人民間司法改革基金會備份。
